Inventaris van het archief van het geslacht Van Beresteyn en aanverwante geslachten
Nationaal Archief, Den Haag
- Eerste deel, 1.
  - Het geslacht Van Beresteyn., I.
    - Persoonlijk gedeelte., A.
      - Eltjo Allegondus van Beresteyn (1876-1948) en Julia Carolina Frowein (1877-1961)., 49.
        - Eltjo Allegondus van Beresteyn., a.
          - Openbaar leven., 3).
            - staatkundige activiteiten., b).
              - op landelijk niveau., (1).
                - Stukken betreffende een motie van Van Beresteyn tot coördinatie van de bouwplannen van het Rijk en de gemeente Den Haag in een algemeen werkplan., 1916-1922; 609; 1 omslag
                - Stukken betreffende zijn inbreng in de wetgeving ten aanzien van de woningbouw en in de woningwetgeving., 1917-1920; 610; 1 pak
                De behandelde wetten zijn opgenomen in De index
                - Stukken betreffende opmerkingen van Van Beresteyn naar aanleiding van de begroting van het Bouwfonds van de departementen van Binnenlandse Zaken over de bouw van een kantoor voor de provinciale griffie in Haarlem en een centraal instituut voor hersenonderzoek in Amsterdam., 1920-1921; 611; 1 omslag
                - werkzaamheden in diverse staatscommissies., (d).
                - lid van de Staatscommissie voor plaatselijke telefoonconcessies, 1921-1923, ((1)).
                - Ingekomen stukken van het gemeentebestuur van Wijk bij Duurstede over moeilijkheden rond de overname van de telefoonexploitatie door het Rijk., 1920; 612; 1 omslag
                - Stukken betreffende een pleidooi van Van Beresteyn in de Tweede Kamer voor handhaving van exploitatie van telefoonnetten door gemeentelijke bedrijven. Gedrukt, geschreven., 1920; 613; 1 omslag
                - Stukken betreffende de onderzoekingswerkzaamheden van de staatscommissie naar de wenselijkheid van rijksexploitatie van plaatselijke telefoonnetten., 1921-1922.; 614; 1 omslag
                - Ingekomen brief van het hoofdbestuur van de P.T.T., houdende inlichtingen over de intrekking van bijzondere regelingen ten aanzien van aan porto onderworpen dienstbrieven, met bijlagen., Maart 1921; 615; 3 stukken
                - Stukken betreffende een onderzoek van de commissie naar de te volgen gedragslijn van de regering bij de overname van de exploitatie van het telefoonnet van Arnhem, met retroacta, 1920., 1921; 616; 1 omslag
                - Stukken betreffende moeilijkheden rond de overname van de exploitatie van het telefoonnet van Den Helder en Alkmaar door het Rijk., 1921-1922; 617; 1 omslag
                - Stukken betreffende klachten van de gemeente Zeist over de ongunstiger regelingen met betrekking tot het nachtelijk telefoonverkeer na overname van het telefoonnet door het Rijk., 1921-1922; 618; 1 omslag
                - voorzitter van de Staatscommissie inzake electriciteitsvoorziening in het land, 1921-1925, ((2)).
                - Stukken betreffende zijn benoeming en ontslag., 1921, 1925; 619; 1 omslag
                - Stukken betreffende zijn werkzaamheden in de subcommissie voor de electrificatie der spoorwegen. Gedrukt, gestencild, getypt., 1921-1922; 620; 1 pak
                - Stukken betreffende een door de staatscommissie gehouden onderzoek naar de elektriciteitsvoorziening in Nederland., November 1921-december 1922; 621; 1 pak
                - Notulen van bijeenkomsten van de staatscommissie, met bijlagen en correspondentie., 1921-1924; 622; 1 pak
                Met tafel op de stukken over de jaren 1921-1923,door Van Beresteyn
                - Ingekomen rapporten van I. van Dam, secretaris van de staatscommissie, over de elektriciteitsvoorziening in het buitenland., 1922; 623; 1 pak
                De namen van de landen zijn opgenomen in de index
                - Ingekomen rapporten betreffende de elektriciteitsvoorziening en de daaraan verbonden kosten in diverse steden en provincies, met jaarverslagen. Gedrukt, gestencild, getypt., 1922; 624; 1 omslag
                De namen van de steden en provincies zijn opgenomen in de index
                - Correspondentie met het ministerie van Waterstaat over het declaratiebeleid van het ministerie., 1922-1923; 625; 1 omslag
                - Ingekomen stukken van de subcommissie ter vaststelling van de voorwaarden voor rijksconcessies., 1922-1924; 626; 1 omslag
                - Ingekomen nota van J.G. Bellaar Spruyt over de veiligheid van zekere elektrische vloermatjes., 15 februari 1923; 627; 1 stuk
                - Stukken betreffende zijn lidmaatschap van de subcommissie Wetsontwerp op de electriciteitsvoorziening en van de redactiecommissie voor het wetsontwerp, met retroacta, 1916, 1922., 1923-1925; 628; 1 pak
                - Ingekomen nummers van "Ons Tijdschrift", uitgegeven door de Maatschappij tot verkoop van den Electrischen Stroom der Staatsmijnen in Limburg., 1923-1924; 629; 4 deeltjes
                - Wetsontwerpen op de elektriciteitsvoorziening, met concepten en bijlagen. Gestencild., 1924; 630; 1 pak
                - voorzitter van de Staatscommissie gewestelijke uitbreidingsplannen, 1928-1932, ((3)).
                - Stukken betreffende de samenstelling, taakverdeling en eerste werkzaamheden van de commissie., 1926-1928; 631; 1 omslag
                - Notulen van bijeenkomsten van de commissie, met rapporten en correspondentie. Gestencild., 1926-1931; 632; 1 pak
                Met tafel over de periode maart 1926-april 1930 door Van Beresteyn
                - Stukken betreffende adviezen van de commissie voor de wijziging van het wetsontwerp van de woningwet., 1919; 633; 1 omslag
                - Notulen van bijeenkomsten van de subcommissies I (taakstelling), II (uitbreidingen en vestigingen), III (bedrijfsleven), IV (verkeer), V (natuurschoon), met bijlagen. Gestencild., 1926-1931; 634; 1 omslag
                - Correspondentie van de voorzitter, met bijlagen., 1928-1931; 635; 1 omslag
                - Kranteartikelen over activiteiten van de commissie., 1928-1929; 636; 1 omslag
                - voorzitter van de Staatscommissie van deskundigen inzake volksgezondheid, 1928-1933, ((4)).
                - Stukken betreffende de oprichting, samenstelling en ontbinding der commissie en de opstelling van het werkplan., 1928-1933; 637; 1 omslag
                - Notulen van bijeenkomsten der commissie. Gestencild., 1928-1931; 638; 1 omslag
                - Agenda's en convocaties voor bijeenkomsten. Gestencild, getypt., 1928-1931; 639; 1 omslag
                - Ingekomen nota van H. van der Kaa, hoofdinspecteur van de volksgezondheid op het gebied van volkshuisvesting over "het annuiteitsvoorstel bij de woningvoorschotten". Gestencild., November 1929; 640; 1 deel
                - Ingekomen rapporten van de subcommissie inzake de inspectie op de apotheken. Gestencild., November 1929-maart 1930; 641; 1 omslag
                - Stukken betreffende de werkzaamheden van de subcommissie inzake de Hinderwet en de regeling van de inspectie van de volksgezondheid op de zuivering van afvalwater., 1929-1931; 642; 1 pak
                - Stukken betreffende de werkzaamheden van de subcommissie voor de Warenwet., 1929-1932; 643; 1 pak
                - Stukken betreffende de opstelling van het eindrapport van de commissie., 1931-1933; 644; 1 omslag
                - overige staatscommissies., ((5)).
                - Stukken betreffende zijn lidmaatschap van een staatscommissie ter voorbereiding van wettelijke regelingen betreffende de rechtstoestand van burgerlijke ambtenaren., 1917-1919; 645; 1 omslag
                - Stukken betreffende zijn lidmaatschap van de Staatscommissie inzake gedistilleerd-productie., 1919-1925; 646-647
                - Stukken betreffende door de staatscommissie uit te brengen rapporten, 1919-1925, 646; 1 pak
                - Ingekomen artikelen, brochures en adressen over de productie van sterke drank. Gedrukt, gestencild, 1919-1923, 647; 1 omslag
                - Stukken betreffende zijn lidmaatschap van de Centrale Commissie voor de Statistiek., 1919-1937; 648; 1 omslag
                - lid van de Rijkscornmissie voor monumentenzorg en van de Monumentenraad, 1916-1948, (e).
                - Ingekomen stukken over de restauratie van monumentale gebouwen., 1916-1932; 649-650; 2 omslagen
                - Algemeen., 649
                - Afzonderlijke monumenten., 650
                Alfabetisch op plaatsnaam geordend, met tafel
                - Stukken betreffende een nota van de Rijkscommissie aan de minister van Onderwijs, Kunsten en Wetenschappen naar aanleiding van een rekest van de Federatie van Beeldende Kunstenaars tegen het advies van een subcommissie over de restauratie van schilderijen., 1918-1920; 651; 1 omslag
                - Stukken betreffende zijn werkzaamheden in de subcommissie ter opstelling van het reglement van de Rijkscommissie., Oktober-december 1933; 652; 1 omslag
                - Stukken betreffende ontwerpen van wet ter bescherming van monumenten., 1940-1945; 653; 1 omslag
                - Notulen van de vergaderingen van de Rijkscommissie, met bijlagen. Getypt., 1941-1948; 654; 1 pak
                - Notulen van de vergaderingen van de voorlopige Monumentenraad over de jaren 1946-1948, met jaarverslag over de periode september 1946-december 1947. Gestencild., 655; 1 pak
                - overige werkzaamheden., (f).
                - Ingekomen brief van W.A. van Ittersum, chef afdeling van het kabinet van de minister van Waterstaat, Handel en Nijverheid, houdende afwijzing van Van Beresteyn als sollicitant naar de functie van commies op dit departement en aanbieding van een betrekking bij het ministerie van Buitenlandse Zaken., 15 januari 1902; 656; 1 stuk
                - Notities van een voordracht over "De taak der gemeenten", gehouden voor de Vereeniging van Hoger Landbouwonderwijs., 1915-1917; 657; 1 omslag
                - Correspondentie over zijn kandidatuur voor het goeverneurschap van Suriname, dan wel het burgemeesterschap van Batavia, Semarang en Surabaja. Geschreven., 1916, 1917; 658; 1 omslag
                - Tekst van een cursus voor de school van maatschappelijk werk over "de crisispolitiek", gehouden op 18 en 25 januari en 19 februari 1919., 659; 1 katern
                - Stukken betreffende een voordracht van Van Beresteyn over "het personeel in dienst van den Staat, het stakingsrecht en het georganiseerd overleg" voor de Centrale van Personeel in Rijksdienst., December 1919-januari 1920; 660; 1 omslag
                - Tekst van een toespraak, gehouden bij de huldiging van de Duitse ex-minister Th. Lewald op diens tachtigste verjaardag, met foto's., Augustus 1930; 661; 1 omslag
                - Ingekomen bericht van de Volksstemmingscommissie van de Volkerenbond, houdende zijn benoeming tot voorzitter van een stembureau bij de volksstemming in het Saargebied., 12 december 1934; 662; 1 stuk
                - Album met handtekeningen, aangeboden aan Van Beresteyn, raadadviseur van. Kunsten en Wetenschappen bij het ministerie van Ondervijs, ter gelegenheid van het 70-jarig bestaan van de afdeling., 1946; 663; 1 deel
              - op lokaal en regionaal niveau., (2).
                - burgemeester van Veendam, 1910-1916, (a).
                Hierin zijn ook opgenomen nagekomen stukken betreffende Veendam
                - Stukken betreffende zijn benoeming en aftreden als burgemeester., 1910, 1916; 664; 1 omslag
                - Stukken betreffende redevoeringen, gehouden tijdens zijn burgemeesterschap., 1911-1916; 665; 1 pak
                - Plakboek met kranteartikelen, foto's en pamfletten, betreffende Van Beresteyn als burgemeester van Veendam. Gedrukt, getypt, geschreven., 1911-1915; 666; 1 deel
                - Plakboek met kranteverslagen van de gemeenteraadshandelingen in Veendam., 1911-1915; 667; 1 deel
                - Circulaires van het gemeentebestuur van Veendam aan de leden van de gemeenteraad. Gedrukt, gestencild, gehectografeerd, getypt., 1911-1916; 668-671; 4 banden
                - 1911-1913, 668
                - 1914, 669
                - 1915, 670
                - 1916, 671
                - Bouwtekeningen van zijn ambtswoning, met foto's., 1911 en z.j.; 672; 1 omslag
                - Foto's genomen tijdens de opening van het nieuwe H.B.S.-gebouw., April 1911; 673; 1 blad
                - Krante- en tijdschriftartikelen betreffende een bezoek van koningin Wilhelmina aan de Veenkoloniën. Gedrukt., Juni 1912; 674; 1 omslag
                - Foto's, genomen tijdens het bezoek van koningin Wilhelmina aan Veendam., Juni 1912; 675; 1 omslag
                - Menukaart van een diner, gehouden tijdens het twintigjarig jubileum van C.C. Geertsema, als commissaris van de koningin te Groningen. Gedrukt., 1 februari 1913; 676; 1 stuk
                - Ontwerptekeningen voor de bouw van het nieuwe raadhuis in Veendam, met groepsfoto van de gemeenteraad van Veendam tijdens haar laatste zitting in de oude Raadszaal., 1913, 1914; 677; 2 stukken
                - Proclamaties van het gemeentebestuur van Veendam, houdende maatregelen en verordeningen, genomen en uitgevaardigd bij het uitbreken van de Wereldoorlog., Augustus-december 1914; 678; 1 omslag
                - Correspondentie over distributie-aangelegenheden, met bijlagen., 1914-1916; 679; 1 omslag
                - Ingekomen bouwtekeningen van de Woningbouwvereeniging Veendam en van de uitbreiding van de openbare leeszaal., 1916-1917; 680; 1 omslag
                - "Verordening op de heffingen en vorderingen van den hoofdelijken omslag in de gemeente Veendam", door Van Beresteyn, met correspondentie., 1916, 1918; 681; 1 omslag
                - Begroting van de gemeente Veendam voor 1918, met memorie van toelichting. Gedrukt., 1917; 682; 1 deel
                - Ingekomen "Gids voor Veendam" met begeleidbrief van de uitgever., 1922; 683; 1 deel en 1 stuk
                - Notulen van de buitengewone gemeenteraadsvergadering van 4 januari 1932, gehouden ter herdenking van het zilveren jubileum van gemeentesecretaris L. Dik. Gedrukt, met foto's., 684; 2 deeltjes
                - Afbeeldingen van gebouwen en pleinen in Veendam., z.j.; 685; 1 omslag
                - lid van de gemeenteraad van Den Haag, 1927-1939, (b).
                - optreden in de gemeenteraadsvergaderingen., ((1)).
                - Algemeen., ((a)).
                - Ingekomen felicitatiebrieven, telegrammen en visitekaartjes in verband met zijn verkiezing in de gemeenteraad. Gedrukt, getypt geschreven., Mei 1927; 686; 1 omslag
                - Handelingen van de gemeenteraad, bevattende stukken betreffende zijn optreden., 1927-1932; 687; 1 deel
                - Handelingen van de gemeenteraad, bevattende stukken betreffende zijn optreden., 1933-1935; 688; 1 deel
                - Handelingen van de gemeenteraad, bevattende stukken betreffende zijn optreden., 1936-1939; 689; 1 deel
                - Registers op de handelingen van de gemeenteraad, deel 1., 1937; 700
                - Registers op de handelingen van de gemeenteraad, deel 2., 1938; 701
                - Registers op de handelingen van de gemeenteraad, deel 3., 1939; 702
                - Concepten van redevoeringen over zijn standpunt bij de indiening van de gemeentebegroting in de Vrijheidsbond en voor de Vereeniging van Handel, Nijverheid en Gemeentebelangen., 1927-1935; 703; 1 omslag
                - Stukken betreffende het aftreden van de sociaaldemocratische wethouders na de aanneming van een motie van Van Beresteyn tegen de door wethouders voorgestelde erfpachtregeling door de raad., 1929; 704; 1 omslag
                - Stukken betreffende zijn herverkiezing voor de gemeenteraad in 1931., Mei-juli 1931; 705; 1 omslag
                - Pamfletten en kranteartikelen betreffende de gemeenteraadsverkiezingen van juni 1931., 706; 1 omslag
                - Stukken betreffende de wethoudersverkiezing door de gemeenteraad., Juli-november 1931; 707; 1 omslag
                - Ingekomen adres van W. Elink Schuurman, voorzitter van de afdeling 's-Gravenhage van de Democratische Partij, houdende protest tegen het voorstel om geen gehuwde vrouwen in gemeentedienst aan te nemen, met krante-artikelen. Gedrukt, gestencild., 1931; 708; 3 stukken
                - Verordening van Burgemeester en Wethouders, houdende opgave van de gemeenteraadscommissies. Gedrukt, met aantekening van Van Beresteyn over door hem te declareren presentatiegelden., 26 september 1933; 709; 1 stuk
                - Stukken betreffende de wethouderscrisis van 1933., September 1933-januari 1934; 710; 1 pak
                - Notulen van besprekingen van de raadsfracties over de wethoudersverkiezingen van 1935, met bijlagen. Getypt, gestencild, met aantekeningen door Van Beresteyn., Augustus 1935; 711; 1 omslag
                - Kranteknipsels van de Haagsche Courant van 7 en 8 januari 1936, houdende de aanbieding van een wandbordje aan de burgemeester door Van Beresteyn., 712; 1 stuk
                - Kranteknipsels, houdende de afbeelding van een oorkonde, aangeboden door de gemeenteraad van Den Haag aan Prinses Juliana vanwege haar huwelijk met Prins Bernhard, ontworpen door Van Beresteyn., 19 december 1936; 713; 1 stuk
                - Convocaties en beschrijvingsbrieven van gemeenteraadsvergaderingen, met bijlagen. Gedrukt, gestencild, getypt., Mei-juli 1938; 714; 1 pak
                - Foto's, genomen tijdens de viering van het afscheid van burgemeester P. Drooglever Fortuyn., 1938; 715; 1 omslag
                - woningbouw en ruimtelijke ordening., ((b)).
                - Stukken betreffende een voorstel van burgemeester en wethouders tot annexatie van gedeelten van de gemeenten Loosduinen, Rijswijk, Voorburg, Leidschendam en Wassenaar. Gedrukt., 1928-1931; 716; 1 pak
                - Wijkbladen, houdende artikelen over de annexatie van Voorburg, Rijswijk en Wassenaar., 1931; 717; 1 pak
                De namen van de bladen zijn opgenomen in de index
                - Stukken betreffende acties van Van Beresteyn in de gemeenteraadsfractie van de Vrijheidsbond tegen de gemeentelijke erfpachtregelingen., 1931-1939; 718; 1 omslag
                Voor de acties in de jaren 1929-1930 zie inventarisnummer 704
                - Ingekomen adressen van marktkooplieden tegen de verplaatsing van de Grote Markt, met bijlagen., Juni, juli 1932; 719; 1 omslag
                - Stukken betreffen de vragen van Van Beresteyn aan burgemeester en wethouders naar aanleiding van de aankoop van de landgoederen Overvoorde, Steenvoorde en De Voorde door de .gemeente., Oktober 1931-januari 1932; 720; 1 omslag
                - Stukken betreffende een vordering van het aannemersbedrijf Bodegom aan de gemeente tot schadevergoeding wegens onjuiste opgaven in het bestek voor het aanleggen en rioleren van- de Laan van Meerdervoort en de Kijkduinsestraat., Oktober 1933-oktober 1934; 721; 1 pak
                - Stukken betreffende acties van Van Beresteyn tegen de aanleg van een sportpark in het natuurgebied Klein Zwitserland., September 1934-mei 1935; 722; 1 omslag
                - Ingekomen nota's van burgemeester en wethouders over de uitbreidingsplannen Escamppolder-Ockenburg en Mariahoeve., 19 mei 1939; 723; 1 omslag
                - Ingekomen catalogus van de tentoonstelling van Stadsontwikkeling en Volkshuisvesting in Den Haag, 1922. Gestencild., z.j.; 724; 1 omslag
                - openbare werken en verkeer., ((c)).
                - Rekest van de Vereeniging "De Wagenbrug" aan burgemeester en wethouders tegen verlegging van de tramlijn en tegen het veer opvijzelen van de Wagenbrug. Afschrift, met foto's., 3 mei 1926; 725; 3 stukken
                - Ingekomen stukken betreffende de overname van de N.V. Gemengd Bedrijf "Haagsche Tramweg Maatschappij" door de gemeente., 1926-1927; 726; 1 omslag
                - Stukken betreffende de beraadslaging van de gemeenteraad over de verwijdering van huisvuil naar ontginningsgebieden in Drenthe., 1927-1928; 727; 1 omslag
                - Brochures over vuilverwijdering en de toepassing van vuilverbrandingsproducten, verzameld door Van Beresteyn., 1908-1928; 728; 1 omslag
                - Ingekomen kranteartikelen en brieven over de invoering van de Winkelsluitingswet in Den Haag., 1927-1931; 729; 1 omslag
                - Ingekomen brieven van E.E. Menten over plannen tot ombouw van het vliegveld Ypenburg tot een nationale luchthaven, met bijlagen 1938., 730; 1 omslag
                - cultuur., ((d)).
                - Stukken betreffende voorstellen tot het aanleggen van een tentoonstellingsterrein bij Scheveningen of in het Bezuidenhout., 1928; 731; 1 omslag
                - Ingekomen stukken betreffende de Openbare Leeszaal in Den Haag., 1928-1929; 732; 1 omslag
                - Ingekomen verzoeken van het Residentie-orkest, de N.V. Italiaansche Opera en diverse toneelverenigingen om gemeentesubsidie. Gedrukt, gestencild, gehectografeerd., 1928-1929; 733; 1 omslag
                - Ingekomen rapporten van de commissie van beheer van de Koninklijke Schouwburg over de noodzaak van de verbouwing van de schouwburg., 11 januari 1929; 733; 1 omslag
                - Ingekomen rapport van de Academie voor Beeldende Kunsten te Den Haag, met begeleidbrieven van de Vereeniging van Leerar(ess)en van deze academie. Gedrukt, geschreven., Januari 1929; 734; 3 stukken
                - Ingekomen nota's van het college van regenten van de stichting Rosenburg naar aanleiding van een vacature., 22 augustus 1934; 735; 4 stukken
                - werkzaamheden in de commissie voor plaatselijke werken en eigendommen, 1928-1934, ((2)).
                - Stukken betreffende voorstellen tot reorganisatie van de schoonheidscommissie met retroacta., 1925-1938; 737; 1 omslag
                - Notulen van bijeenkomsten van de commissie. Gestencild., 1928-1934; 738; 1 omslag
                - Bebouwingsverordeningen van burgemeester en wethouders, met ontwerpen, ingekomen bij de commissie., 1929-1930; 739; 1 pak
                - Stukken betreffende een onderzoek van het lid Van Beresteyn naar aanleiding van een adres van de fa. Scheurleer en Zn. aan de gemeenteraad en aan Gedeputeerde Staten van Zuid-Holland tegen ontheffing van bepalingen van de bouwverordeningen, verleend aan de aangrenzende fa. Peek en Cloppenburg., 1928-1929; 740; 1 pak
                Met inhoudstafel door Van Beresteyn
                - Stukken betreffende de vaststelling en de wijziging van bouwverordeningen inzake het uitbreidingsplan-West en Moerweg., 1928-1934; 741; 1 pak
                - Stukken betreffende acties van Van Beresteyn tegen een uitbreidingsplan van burgemeester en wethouders in het natuurgebied Petit St-Hubert., September 1930-januari 1931; 742; 1 omslag
                - Stukken betreffende voorstellen van burgemeester en wethouders tot de bouw van arbeiderswoningen in Scheveningen en Loosduinen, met plattegronden van reeds voltooide arbeiderswoningen., Januari-december 1931; 743; 1 pak
                - Stukken betreffende zijn bemoeienis met de gemeentelijke controle op de bouw van drie-etagewoningen in de Pruimenlaan., 1931-1932; 744; 1 omslag
                - Stukken betreffende acties van Van Beresteyn tegen het stratenplan van de N.V. Bouwonderneming Buitenrust op grond van de Woningwet., 1931-1932; 745; 1 omslag
                - Stukken betreffende de werkzaamheid van de commissie bij de wijziging van de gemeentelijke bouw- en woningverordening., 1931-1934; 746; 1 pak
                - Ingekomen jaarverslagen van de hoofdinspecteur van de dienst belast met het toezicht op de handhaving van de wettelijke bepalingen betreffende volkshuisvesting., 1932, 1933; 747; 2 delen
                - Stukken betreffende de aanvraag van de N.V. Bouw en Exploitatiemaatschappij "Vondelstraat 's-Gravenhage" om extra-steun van de gemeente., Mei-november 1934; 748; 1 omslag